---
title: "TP3: Regresión logística - Census Income USA"
format:
  html:
    toc: true
    toc-depth: 3
    toc-title: "Contenidos"
    theme: flatly
    code-fold: true
    embed-resources: true
execute:
  warning: false
  message: false
editor: visual
---

## Preparación, carga y limpieza de datos

-   En esta sección cargamos las librerías necesarias, cargamos el dataset y realizamos las transformaciones requeridas para el análisis.

```{r}
#| label: setup

# Instalamos pacman si no está disponible en el entorno
if (!require("pacman")) install.packages("pacman")

# p_load() instala las librerías si no están y las carga
# tidyverse: manipulación de datos y visualización con ggplot2
# here: construye rutas relativas desde la raíz del proyecto
# scales: formateo de ejes y etiquetas en gráficos
# patchwork: composición de múltiples gráficos
# broom: convertir modelos en dataframes (tidy, glance)
# marginaleffects: cálculo de efectos marginales promedio
# kableExtra: decoración de tablas
pacman::p_load(tidyverse, here, scales, patchwork, broom, marginaleffects, kableExtra)

```

Ahora, mas especificamente vamos a estar caragando el dataset utilizando la librerías "here" que construye rutas relativas desde la raíz del proyecto. Esto garantiza que el codigo sea reproducible en cualquier computadora.

```{r}
#| label: carga-datos

# here() construye la ruta relativa desde la raíz del proyecto .Rproj
datos_raw <- read_csv(here("TP3", "data", "adult_census_USA.csv"))

# Primer vistazo a la estructura del dataset
glimpse(datos_raw)
```

Seguimos con la transformación de la variable *income* en un factor con \<=50K como clase de referencia (primer nivel) y \>=50K como clase a predecir (segundo nivel). Esto es importante porque "glm()" va a modelar la probabilidad del segundo nivel, o sea la probabilidad de ganar más de \$50.000 anuales.

```{r}
#| label: transformacion-income

# Convertimos income a factor con niveles explícitos
# <=50K es el primer nivel (referencia) y >50K es la clase a predecir
# Esto le indica a glm() qué probabilidad modelar
datos_raw <- datos_raw |> 
  mutate(income = factor(income, levels = c("<=50K", ">50K")),
    # Creamos versión numérica: 0 para <=50K y 1 para >50K
    income_num = ifelse(income == ">50K", 1, 0))
# Verificamos los niveles del factor
levels(datos_raw$income)
```

Para el último paso de esta sección, elegimos las variables relevantes para explicar *income* y aplicamos transformaciones de limpieza. Siguiendo la sugerencia de la consigna, simplificamos *marital_status* a dos categorías: "married" para quienes están casados y "single" para el resto.

```{r}
#| label: limpieza

# Simplificamos y transformamos las variables categóricas
# Guardamos el resultado en un nuevo objeto "datos" para no pisar datos_raw
datos <- datos_raw |> 
  mutate(
    # Simplificamos marital_status a dos categorías
    # "married" agrupa los dos tipos de matrimonio: civil y militar
    # "single" agrupa divorciados, separados, viudos y nunca casados
    marital_status = case_when(
      marital_status %in% c("Married-civ-spouse", "Married-AF-spouse") ~ "married", TRUE ~ "single"),
    marital_status = factor(marital_status, levels = c("single", "married")),
    # Convertimos sex y workclass a factores para el modelo
    sex = factor(sex),
    workclass = relevel(factor(workclass), ref = "Private")) |>
  # Seleccionamos solo las variables relevantes para el análisis
  select(income, income_num, age, education_num, marital_status, sex,
         capital_gain, capital_loss, hours_per_week, workclass)

# Verificamos la estructura final
glimpse(datos)


```

Seleccionamos las siguientes variables como predictoras de *income*:

-   *Age*: la edad es un proxy de experiencia laboral acumulada. A mayor edad, mayor probabilidad de haber alcanzado puestos mejor remunerados.

-   *Education_num*: representa el nivel educativo como número. Mayor educación está asociada a mejores oportunidades laborales y salarios más altos.

-   *Marital_status*: el estado civil puede reflejar diferencias en incentivos económicos y estabilidad laboral.

-   *Sex*: existe una brecha salarial de género documentada en el mercado laboral estadounidense.

-   *Capital_gain* y *capital_loss:* las ganancias y pérdidas de capital son típicamente más frecuentes en personas de ingresos altos que poseen activos financieros.

-   *Hours_per_week*: trabajar más horas está directamente asociado a mayores ingresos.

-   *Workclass*: el sector laboral (privado, público, independiente) influye en los niveles salariales.

    Excluimos *occupation* (tiene muchísimas categorías y está muy correlacionada con education_num y workclass ), *relationship (*está muy correlacionada con el marital status y género, como por ejemplo "Husband" implica ser hombre y casado*), race* (es una variable sociodemográfica válida pero para este análisis nos enfocamos en factores laborales y educativos) y *native_country* (iene demasiadas categorías lo que haría el modelo muy difícil de interpretar) para mantener el modelo parsimonioso y enfocado en las variables sociodemográficas y laborales más relevantes.

Rápidamente verificamos estén balanceados antes de modelar:

```{r}
#| label: balance

# Distribución absoluta de la variable objetivo
print(table(datos$income))
# Proporciones
print(prop.table(table(datos$income)) |> round(3))
```

El dataset está bien balanceado, 52.4% de observaciones pertenecen a la clase **\<=50K** y 47.6% a la clase **\>50K**. La diferencia es pequeña y no requiere técnicas adicionales como remuestreo o ajuste de pesos. Entonces podemos modelar directamente.

## Análisis exploratorio y decisiones de transformación

-   En esta sección exploramos visualmente las distribuciones de las variables predictoras en función de *income.* El objetivo es entender qué variables separan a los individuos de ingresos altos y bajos, y decidir si es necesario aplicar transformaciones o incluir términos de interacción antes de ajustar el modelo.

La consigna pide visualizaciones bivariadas de las variables independientes vs. la variable objetivo. Vamos a hacer los gráficos de a uno para entender cada uno. Para esto primero vamos a definir una paleta de colores consistente para todos los gráficos.

```{r}
#| label: paleta

# Definimos una paleta de colores consistente para todos los gráficos
# Azul para ingresos bajos y rojo para ingresos altos
paleta_income <- c("<=50K" = "#2166AC", ">50K" = "#B2182B")
```

Analizamos cómo se distribuyen las principales variables predictoras según el nivel de ingreso. Para las variables continuas usamos gráficos de densidad y violin + boxplot, que nos permiten ver la forma de la distribución de cada grupo. Para las variables categóricas usamos barras proporcionales. Estos gráficos nos van a ayudar a decidir si necesitamos aplicar transformaciones y si tiene sentido incluir términos de interacción en el modelo.

Empezamos con **edad vs. income.**

```{r}
#| label: grafico-edad

# Gráfico de densidad de edad según nivel de ingreso
# geom_density() muestra la distribución continua de cada grupo
# alpha controla la transparencia para ver ambas curvas superpuestas
ggplot(datos, aes(x = age, fill = income, color = income)) +
  geom_density(alpha = 0.5, linewidth = 0.8) +
  scale_fill_manual(values = paleta_income, name = "Ingreso") +
  scale_color_manual(values = paleta_income, name = "Ingreso") +
  labs(title = "Distribución de Edad según Nivel de Ingreso",
    x = "Edad (años)",
    y = "Densidad") +
  theme_minimal(base_size = 13)
```

-   La curva roja (\>50K) está desplazada hacia la derecha respecto a la azul (\<=50K). Esto indica que las personas con ingresos altos tienden a ser mayores, lo cual tiene sentido porque a mayor edad hay más experiencia laboral acumulada y mayor probabilidad de haber alcanzado puestos mejor remunerados.

Seguimos con **horas semanales vs. income.**

```{r}
#| label: grafico-horas

# Violin + boxplot para horas semanales según nivel de ingreso
# geom_violin() muestra la forma de la distribución
# geom_boxplot() muestra mediana y cuartiles
ggplot(datos, aes(x = income, y = hours_per_week, fill = income)) +
  geom_violin(alpha = 0.4, linewidth = 0.5) +
  geom_boxplot(width = 0.2, alpha = 0.8, color = "gray20", outlier.shape = NA) +
  scale_fill_manual(values = paleta_income, guide = "none") +
  labs(title = "Horas Trabajadas por Semana según Nivel de Ingreso",
    x = "Ingreso",
    y = "Horas por semana") +
  theme_minimal(base_size = 13)
```

-   Las personas con ingresos altos trabajan en promedio más horas por semana que las de ingresos bajos. La mediana del grupo está alrededor de 45 horas, mientras que la del grupo \<=50K está en 40 horas. Esto sugiere que hours_per_week es un predictor relevante para el modelo.

Ahora el gráfico de **capital_gain vs. income.**

```{r}
#| label: grafico-capital

# Violin + boxplot para capital_gain según nivel de ingreso
# Usamos scale_y_log10() para ver mejor la distribución ya que la mayoría de valores son 0 y hay algunos muy altos
ggplot(datos |> filter(capital_gain > 0), 
       aes(x = income, y = capital_gain, fill = income)) +
  geom_violin(alpha = 0.4, linewidth = 0.5) +
  geom_boxplot(width = 0.2, alpha = 0.8, color = "gray20", outlier.shape = NA) +
  scale_fill_manual(values = paleta_income, guide = "none") +
  scale_y_log10(labels = label_dollar()) +
  labs(title = "Capital Gain según Nivel de Ingreso (escala logarítmica)",
    subtitle = "Solo se muestran observaciones con capital_gain > 0",
    x = "Ingreso",
    y = "Capital Gain (USD)") +
  theme_minimal(base_size = 13)
```

-   Entre quienes declaran ganancias de capital positivas, los valores son más altos para el grupo \>50K. Además, la distribución es muy asimétrica hacia la derecha, hay muchos valores cercanos a cero y algunos extremadamente altos. Esto justifica aplicar una transformación logarítmica con l**og1p()** en el modelo. Usamos **log1p(x)** en lugar de log(x) porque muchas observaciones tienen capital_gain = 0 y log(0) es indefinido, mientras que log1p(0) = 0.

**Nivel educativo vs. Income.**

```{r}
#| label: grafico-educacion

# Barras proporcionales de income según nivel educativo
# position = "fill" muestra proporciones en vez de conteos
# así podemos comparar grupos de distinto tamaño
ggplot(datos, aes(x = education_num, fill = income)) +
  geom_bar(position = "fill", alpha = 0.85, color = "white") +
  scale_fill_manual(values = paleta_income, name = "Ingreso") +
  scale_y_continuous(labels = label_percent()) +
  labs(title = "Proporción de Ingresos según Nivel Educativo",
    x = "Años de educación",
    y = "Proporción") +
  theme_minimal(base_size = 13) +
  theme(panel.grid.major.x = element_blank())
```

-   Podemos observar una gradiente clara, donde a mayor cantidad de años de educación, mayor proporción de individuos con ingresos altos. Con menos de 9 años de educación casi nadie supera los 50k anuales. Mientras que con 16 años (nivel universitario completo o posgrado) mas del 75% pertenece al grupo de ingresos altos.

**Estado civil vs. income.**

```{r}
#| label: grafico-estado-civil

# Barras proporcionales de income según estado civil
# position = "fill" muestra proporciones para comparar los dos grupos
ggplot(datos, aes(x = marital_status, fill = income)) +
  geom_bar(position = "fill", alpha = 0.85, color = "white") +
  scale_fill_manual(values = paleta_income, name = "Ingreso") +
  scale_y_continuous(labels = label_percent()) +
  labs(
    title = "Proporción de Ingresos según Estado Civil",
    x = "Estado Civil",
    y = "Proporción") +
  theme_minimal(base_size = 13) +
  theme(panel.grid.major.x = element_blank())
```

-   Aca podemos ver una diferencia muy marcada. Entre las personas casadas, casi el 70% tiene ingresos altos, mientras que entre las solteras, esa proporción baja a menos del 20%. Esto convierte a marital status en uno de los predictores mas fuertes.

**Sexo vs. income.**

```{r}
#| label: grafico-sexo

# Barras proporcionales de income según sexo
ggplot(datos, aes(x = sex, fill = income)) +
  geom_bar(position = "fill", alpha = 0.85, color = "white") +
  scale_fill_manual(values = paleta_income, name = "Ingreso") +
  scale_y_continuous(labels = label_percent()) +
  labs(title = "Proporción de Ingresos según Sexo",
    x = "Sexo",
    y = "Proporción") +
  theme_minimal(base_size = 13) +
  theme(panel.grid.major.x = element_blank())
```

-   La brecha que observamos es muy clara,los hombres tienen una proporción de ingresos altos de casi el 60% mientras que para las mujeras esa proporción llega apenas por sobre el 25% si miramos cerca. Esto nos lleva a preguntarnos si ademas esta brecha es uniforme en todos los niveles educativos, lo que para el siguiente grafico justifica proponer el término de interacción entre sex y education_num:

**Interacción:** La hipótesis es que la brecha salarial de género no es uniforme en todos los niveles educativos: el efecto de tener más educación sobre la probabilidad de ingresos altos podría ser distinto para hombres y mujeres.

```{r}
#| label: grafico-interaccion

# Gráfico facetado por sexo para ver si el efecto de la educación
# sobre income es distinto para hombres y mujeres
ggplot(datos, aes(x = education_num, fill = income)) +
  geom_bar(position = "fill", alpha = 0.85, color = "white") +
  facet_wrap(~ sex) +
  scale_fill_manual(values = paleta_income, name = "Ingreso") +
  scale_y_continuous(labels = label_percent()) +
  labs(title = "Proporción de Ingresos según Educación, separado por Sexo",
    subtitle = "¿Cambia el efecto de la educación según el sexo?",
    x = "Años de educación",
    y = "Proporción") +
  theme_minimal(base_size = 13) +
  theme(panel.grid.major.x = element_blank())
```

-   El gráfico confirma la hipótesis: el efecto de la educación sobre los ingresos altos es distinto para hombres y mujeres. En los hombres, la proporción de \>50K empieza a crecer notoriamente a partir de los 10 años de educación. En las mujeres, el crecimiento es más tardío y menos pronunciado, donde incluso con 13 años de educación (nivel universitario) la proporción de ingresos altos no supera el 50%, mientras que en los hombres ya supera el 50% con menos años. Esta asimetría en la pendiente es exactamente lo que un término de interacción education_num:sex captura.

No incluimos visualizaciones bivariadas *para capital_loss* ni *workclass* xq:

1.  capital_loss: tiene una distribución muy similar a capital_gain, la gran mayoría de observaciones tiene valor 0 y hay pocos valores extremos altos. La misma justificación para aplicar log1p() aplica en ambos casos.

2.  workclass: tiene muchas categorías lo que haría el gráfico muy difícil de leer. Su efecto sobre income lo analizamos directamente en el modelo a través de los coeficientes.

## Ajuste de modelos: regresión logística

-   En esta sección ajustamos dos modelos de regresión logística binomial. El Modelo 1 incluye los predictores principales sin interacciones. El Modelo 2 agrega el término de interacción entre education_num y sex que justificamos visualmente en la sección anterior. Usamos glm() con family = "binomial", tal como vimos en clase, que aplica la función de enlace logit para modelar la probabilidad de que un individuo tenga ingresos superiores a \$50.000 anuales.

***Modelo 1:*** base sin interacciones

Las variables de referencia para los predictores categóricos son:

-   sex: Female. medimos el efecto de ser hombre.

-   marital_status: single. medimos el efecto de estar casado.

-   workclass: Private. medimos el efecto de trabajar en otros sectores.

```{r}
#| label: modelo-base

# glm() ajusta modelos lineales generalizados
# family = "binomial" indica que usamos la función de enlace logit para una variable dependiente dicotómica
modelo_base <- glm(income ~ age + education_num + marital_status + sex +
           log1p(capital_gain) + log1p(capital_loss) +hours_per_week + workclass,
  family = "binomial",
  data   = datos)

summary(modelo_base)
```

Todos los predictores son significativos excepto workclasslocal-gov, workclassstate-gov y workclasswithout-pay. Los coeficientes están en escala de log-odds, lo que los hace difíciles de interpretar directamente.. Algunos resultados preliminares destacados incluyen: marital_statusmarried tiene el coeficiente más alto (2.40), confirmando lo que vimos en el EDA. education_num y log1p(capital_gain) también son muy significativos. sexMales significativo pero con un coeficiente más chico.

***Modelo 2:*** con interacción (education_num x sex)

Este modelo agrega el término de interacción entre education_num y sex que justificamos visualmente en la sección anterior. En R, education_num \* sex incluye automáticamente los dos efectos principales y el término de interacción education_num:sex.

```{r}
#| label: modelo-interaccion

# Agregamos el término de interacción education_num * sex
# El "*" incluye automáticamente los efectos principales y el término de interacción education_num:sex
modelo_int <- glm(income ~ age + education_num * sex + marital_status + log1p(capital_gain) + log1p(capital_loss) + hours_per_week + workclass,
  family = "binomial",
  data   = datos)

summary(modelo_int)
```

El término de interacción no resultó estadísticamente significativo (p = 0.285). Como vimos, esto significa que la interacción no es estadísticamente distinguible de cero en este dataset.

## Interpretación de resultados y efectos marginales

-   Los coeficientes del modelo logístico están en escala de log-odds, que son difíciles de interpretar directamente. Existen dos formas de traducirlos a métricas más intuitivas, tal como vimos en clase:

    -   Odds Ratios: aplicando la función exponencial a los coeficientes. Un OR \> 1 significa que la variable aumenta las chances del evento, un OR \< 1 las reduce.

    -   Efectos Marginales Promedio (AME): el cambio promedio en probabilidad (en puntos porcentuales) ante un cambio unitario en la variable predictora.

**AME**

Usamos avg_slopes() de "marginaleffects" para calcular el efecto promedio de cada variable sobre la probabilidad de ingresos altos. El AME responde a la pregunta: En promedio, si aumento X en una unidad, en cuántos puntos porcentuales cambia la probabilidad de ganar más de \$50K?

```{r}
#| label: ame

# avg_slopes() calcula el efecto marginal promedio para cada variable
# slope = "dydx" calcula el cambio en probabilidad ante un cambio unitario
ame <- avg_slopes(modelo_int)
ame |> as_tibble() |>
  select(term, contrast, estimate, conf.low, conf.high, p.value) |>
  mutate(estimate_pct = paste0(round(estimate * 100, 2), "%")) |>
  select(term, contrast, estimate_pct, conf.low, conf.high, p.value) |>
  rename(
   "Predictor" = term,
   "Contraste" = contrast,
    "Efecto (pp)" = estimate_pct,
    "IC Inferior" = conf.low,
    "IC Superior" = conf.high,
    "Valor p" = p.value) |>
  knitr::kable(digits = 4, caption = "Efectos Marginales Promedio (AME)") |>
  kable_styling(
    bootstrap_options = c("striped", "hover", "condensed"),
    full_width = FALSE,
    position = "center")
```

Los efectos marginales más destacados del Modelo 2 son: marital_status, es el predictor más fuerte. Estar casado/a aumenta en promedio 38.8 puntos porcentuales la probabilidad de tener ingresos altos respecto a estar soltero/a. education_num muestra que cada año adicional de educación aumenta en promedio 5.1 puntos porcentuales la probabilidad de ingresos altos. workclass (Federal-gov vs. Private) que trabajar en el gobierno federal aumenta en promedio 7.9 puntos porcentuales la probabilidad respecto al sector privado. sex demuestra que ser hombre aumenta en promedio 2.2 puntos porcentuales la probabilidad de ingresos altos. Y, por ultimo, age y hours_per_week, efectos pequeños pero significativos de 0.47 y 0.46 puntos porcentuales respectivamente. En cambio los otros dos tipos de workclass restantes no los mencionamos porque su p-valor es mayor a 0.05, lo q quiere decir que no son significativos y no podemos afirmar con confianza que sean distintos de cero.

**Forest Plot**

graficamos los Odds Ratios con barras de error graduadas a tres niveles de confianza (80%, 95% y 99%), tal como vimos en clase. Usamos escala logarítmica en el eje X porque es la escala natural de los OR así la distancia entre 0.5 y 1 es visualmente igual a la distancia entre 1 y 2.

```{r}
#| label: forest-plot
# broom::tidy() convierte el modelo en un dataframe
# Calculamos los IC a tres niveles manualmente con qnorm()
df_or <- broom::tidy(modelo_int) |>
  filter(!term %in% c("(Intercept)", "workclassWithout-pay")) |>
  mutate(lo_80 = estimate - qnorm(0.90) * std.error,
    hi_80 = estimate + qnorm(0.90) * std.error,
    lo_95 = estimate - qnorm(0.975) * std.error,
    hi_95 = estimate + qnorm(0.975) * std.error,
    lo_99 = estimate - qnorm(0.995) * std.error,
    hi_99 = estimate + qnorm(0.995) * std.error,
    across(c(estimate, starts_with("lo_"), starts_with("hi_")), exp))

ggplot(df_or, aes(y = reorder(term, estimate), x = estimate)) +
  geom_vline(xintercept = 1, linetype = "dashed", color = "gray40") +
  geom_linerange(aes(xmin = lo_99, xmax = hi_99), color = "#74ADD1", linewidth = 1.2) +
  geom_linerange(aes(xmin = lo_95, xmax = hi_95), color = "#4575B4", linewidth = 3) +
  geom_linerange(aes(xmin = lo_80, xmax = hi_80), color = "#313695", linewidth = 5.5) +
  geom_point(color = "#D73027", size = 3) +
  scale_x_log10() +
  labs(title = "Odds Ratios — Modelo con Interacción",
    subtitle = "Barras graduadas: 80% (gruesa), 95% (media), 99% (fina)",
    x = "Odds Ratio (escala logarítmica)",
    y = NULL,
    caption = "Si la barra cruza la línea punteada (OR = 1), el efecto no es significativo.") +
  theme_minimal(base_size = 12) +
  theme(plot.title = element_text(face = "bold"),
    panel.grid.major.y = element_blank(),
    panel.grid.minor = element_blank())
```

El gráfico terminó mostrando de forma clara qué variables tienen efectos significativos, donde marital_statusmarried es el predictor mas fuerte. Su OR está muy por encima de 1y sus barras no cruzan la línea punteada en ningún nivel de confianza. workclass para federal gov y self employed inctambiên aumenta las chances de ingresos altos respecto del sector privado. La de self-emp-not-inc reduce las chances OR\<1. Por último, education_num, log1p(capital_gain), log1p(capital_loss), age y hours_per_week son significativos pero sus OR están cercanos a 1 porque el efecto de una unidad adicional es pequeño. Aunque acumulado es relevante. sexmale muestra incertidumbre ya que sus barras cruzan la línea al 99%, lo que indica que es marginalmente significativo. Finalmente, workclasslocalgov, workclassstate-gov y education_num:sexmale cruzan la línea punteada en todos los niveles, confirmando que no son significativos.

## Comparación global de modelos

Comparamos el Modelo 1 (sin interacción) y el Modelo 2 (con interacción) usando broom::glance(), que extrae las métricas globales de cada modelo. Calculamos también el Pseudo-R², que es la métrica de bondad de ajuste vista en clase para modelos logísticos.

Se calcula como: 1 - (deviance residual / deviance nula)

```{r}
#| label: comparacion-modelos

# broom::glance() extrae las métricas globales de cada modelo
metricas_base <- broom::glance(modelo_base) |>
  mutate(modelo = "Modelo 1 (Base)")
metricas_int <- broom::glance(modelo_int) |>
  mutate(modelo = "Modelo 2 (Interacción)")
# Combinamos y calculamos el Pseudo-R² 
# Fórmula vista: 1 - (deviance residual / deviance nula)
bind_rows(metricas_base, metricas_int) |>
  mutate(pseudo_r2 = round(1 - deviance / null.deviance, 4)) |>
  select(modelo, AIC, BIC, deviance, null.deviance, pseudo_r2) |>
  rename("Modelo" = modelo,
    "AIC" = AIC,
    "BIC" = BIC,
    "Deviance" = deviance,
    "Deviance Nula" = null.deviance,
    "Pseudo-R²" = pseudo_r2) |>
  knitr::kable(digits = 2, caption = "Comparación de Modelos") |>
  kable_styling(bootstrap_options = c("striped", "hover", "condensed"),
    full_width = FALSE,
    position = "center")
```

Ambos modelos tienen un Pseudo R² de 0.39, lo que indica que explican el 39% de la varianza en la variable dependiente. Respecto al AIC, el Modelo 1 tiene un AIC ligeramente menor (13261.10 vs 13261.97). Como regla práctica vista en clase, cuando la diferencia entre dos modelos es menor a 10 puntos de AIC, no hay razón suficiente para preferir el modelo más complejo. En este caso la diferencia es prácticamente nula, por lo que la inclusión de la interacción no mejora el modelo de forma "meaningful", por no seguir repitiendo significativo. Esto es consistente con lo que observamos en la sección 2 del tp ,donde el término de interacción no resultó significativo.
